【裁判字號】    90,簡上,28
【裁判日期】    900412
【裁判案由】    毀棄損壞
【裁判全文】
臺灣高雄地方法院刑事判決                            九十年度簡上字第二八號
    上 訴 人
    即公訴人  臺灣高雄地方法院檢察署檢察官
    被    告  乙○○
右列上訴人因被告毀損案件，不服本院高雄簡易庭八十九年度雄簡字第一五二三號中
華民國九十年一月四日第一審簡易判決（聲請簡易判決處刑案號：八十九年度偵字第
二四六八七號），提起上訴，本院判決如左：
    主  文
上訴駁回。
    事  實
一、乙○○於民國八十九年十月一日中午十二時許，在高雄縣仁武鄉○○村○○街一
    五六號甲○○之住宅前，因甲○○不告知其母親之去向，遂心生不滿，竟基於毀
    損之犯意，手持甲○○工作所用之水泥鏟子一支，砸打甲○○所有置於該處車牌
    號碼ＹＣ─四六七九號自用小客車，致該車後擋風玻璃、後行李蓋、車頂及左右
    側車身板金破損、變形，而不堪使用，足生損害於甲○○。
二、案經甲○○訴由高雄縣警察局仁武分局移送臺灣高雄地方法院檢察署檢察官聲請
    簡易判決處刑。
    理  由
一、訊據被告乙○○固坦承有於前揭時、地手持告訴人甲○○所有之水泥鏟子砸毀上
    開小客車後擋風玻璃之事實，惟矢口否認有何毀損該車後行李蓋、車頂及左右側
    車身板金之犯行，辯稱：伊去甲○○家裡找其母親，甲○○說不知道，伊因有喝
    酒就生氣砸毀車後擋風玻璃，不知道甲○○為何要說伊砸壞車子的後行李蓋、車
    頂及左右側車身板金云云。然查，右揭事實，業據告訴人甲○○於警訊及偵查中
    指訴綦詳，並有現場該車毀損之照片八張及該車修復結帳單一紙附卷可稽，再參
    以被告乙○○並不否認因心生不滿而持水泥鏟子砸打上開自小客車，且觀諸該車
    毀損之照片上所顯示毀損之情形，亦與告訴人甲○○所述情節相符，足認告訴人
    之指訴為可採，被告前開所辯顯係事後諉卸之詞，委不足採。本件事證明確，被
    告犯行洵堪認定。
二、核被告乙○○所為，係犯刑法第三百五十四條之毀損罪。原審依刑法第三百五十
    四條、第四十一條、罰金罰鍰提高標準條例第一條前段、第二條，量處被告拘役
    五十日，並依法諭知如易科罰金以三百元折算一日之折算標準，認事用法尚無不
    合，量刑亦稱妥適，被告否認部分犯行，雖無可採，惟上訴人即檢察官依告訴人
    之請求提起上訴，指摘原判決量刑過輕，亦為無理由，應予駁回。至於被告所持
    用以砸毀告訴人自小客車之水泥鏟子，因未扣案，且被告供承係告訴人工作上所
    用之物，並非被告所有，復無證據證明確係被告所有之物，亦非屬違禁物，爰不
    另為沒收之諭知，併此敘明。
三、按刑法第四十一條已於民國九十年一月四日修正，同年月十日經總統公布施行，
    修正刑法第四十一條第一項規定：「犯最重本刑為五年以下有期徒刑以下之刑之
    罪，而受六個月以下有期徒刑或拘役之宣告，因身體、教育、職業、家庭之關係
    或其他正當事由，執行顯有困難者，得以一元以上三元以下折算一日，易科罰金
    。但確因不執行所宣告之刑，難收矯正之效，或難以維持法秩序者，不在此限。
    」本件被告所犯毀損罪，最重本刑為三年以下有期徒刑，在上開條文修正前即屬
    得易科罰金之案件，不因該條文之修正而影響被告得易科罰金之權益及折算標準
    自無撤銷原判決之必要，附此敘明。
據上論斷，應依刑事訴訟法第四百五十五條之一第一項、第三項、第三百六十八條，
判決如主文。
本案經檢察官周天畏到庭執行職務。
中      華      民      國    九十      年      四      月     十二     日
                      臺灣高雄地方法院刑事第一庭
                                        審判長法  官    林水城
                                              法  官    黃悅璇
                                              法  官    陳玉聰
右正本證明與原本無異。
不得上訴。
                                              書記官    鄭淑臻
中    華    民    國        九十      年      四      月      十二      日
附錄本判決論罪科刑法條全文：
刑法第三百五十四條
毀棄、損壞前二條以外之他人之物或令致不堪用，足以生損害於公眾或他人者，處二
年以下有期徒刑、拘役或五百元以下罰金。


司法院資訊處製作；財團法人民間司法改革基金會備份。
